【裁判字號】    97,簡上,812
【裁判日期】    971023
【裁判案由】    竊盜
【裁判全文】
臺灣高雄地方法院刑事判決             97年度簡上字第812號
上  訴  人
即  被  告  甲○○
上列上訴人因被告涉犯竊盜案件，不服本院高雄簡易庭中華民國
97年7 月31日97年度審簡字第3817號簡易判決（聲請簡易判決處
刑案號：97年度偵字第14308 號），提起上訴，本院管轄之第二
審合議庭判決如下：
    主  文
上訴駁回。
    事實及理由
一、本案經本院審理結果，認第一審判決除事實及理由一第3 行
    至第6 行「甲○○前因竊盜案件，經臺灣板橋地方法院以96
    年度簡字第2946號判決，判處有期徒刑3 月確定，嗣經該院
    以96年度聲減字第4343號裁定予以減刑，於96年10月24日執
    行完畢」更正為「甲○○前於民國95年間因竊盜案件，經臺
    灣臺北地方法院95年度簡字第3107號判決判處有期徒刑5 月
    確定，又於95年間另犯竊盜案件，經臺灣板橋地方法院以95
    年度簡字第5394號判決判處有期徒刑3 月確定，嗣經臺灣臺
    北地方法院就上開2 罪以95年度聲字第47號裁定定應執行有
    期徒刑6 月確定，於95年11月30日入監，並於96年2 月1 日
    因徒刑易科罰金執行完畢出監」外，對被告甲○○論以刑法
    第320 條第1 項竊盜罪，量處有期徒刑6 月，並依刑法第41
    條第1 項前段諭知以新台幣（下同）1 千元折算1 日之易科
    罰金標準，其認事用法及量刑均無不當，應予維持，爰引用
    第一審判決書記載之事實、證據及理由（如附件）。
二、上訴人即被告甲○○上訴意旨係以：其所竊日常用品洗面乳
    物品價值僅為3,386 元，於犯後即坦承犯行，態度良好，且
    因現年78歲，罹患有氣喘、心律不整、高血壓等痼疾，其行
    為雖涉不法，然因法律不外乎情理，是請求將原判決撤銷，
    從輕量刑等語。
三、惟按，關於量刑輕重，係屬事實審法院得依職權自由裁量之
    事項，苟已斟酌刑法第57條各款所列情狀而未逾越法定刑度
    ，不得遽指為違法關於刑之量定及易科罰金之折算標準，係
    實體法上賦予法院得為自由裁量之事項，倘其未有逾越法律
    所規定之範圍，除顯有失出失入等科罰與罪責不相當之情形
    外，應予尊重，不得任意加以指摘（最高法院72年臺上字第
    6696號、75年臺上字第7033號判例意旨參照）。經查，本件
    原審以被告為貪圖不法利益，竟率爾竊取他人財物，所為實
    不足取，然念其犯後坦承犯行，態度良好，復參以其所竊得
    上開物品之價值、先前有多次犯竊盜案件而經論罪科刑等一
    切情狀，量處被告有期徒刑6 月，並諭知易科罰金之折算標
    準，其認事用法均無違誤，量刑亦屬妥當，應予維持。況查
    ，原審既已衡酌被告所竊物品之價值，及被告為本件犯行前
    ，曾多次竊取他人財物，並有其前科紀錄在卷可稽等一切情
    狀後，方為謹慎之裁量，自無違法或顯然失出失入，亦無何
    科罰與罪責不相當之瑕疵可指，是被告上訴指摘原審法院量
    刑過重，為無理由，應予駁回。
據上論斷，依刑事訴訟法第455 條之1 第1 項、第3 項、第373
條、第368 條，判決如主文。
本案經檢察官乙○○到庭執行職務。
中    華    民    國    97    年    10    月    23    日
                  刑事第十二庭  審判長  法  官  洪碩垣
                                        法  官  施介元
                                        法  官  葉文博
以上正本證明與原本無異。
本判決不得上訴。
中    華    民    國    97    年    10    月    23    日
                                        書記官  李柏親
附錄本判決論罪之法條：
刑法第320 條第1 項
意圖為自己或第三人不法之所有，而竊取他人之動產者，為竊盜
罪，處5 年以下有期徒刑、拘役或500 元以下罰金。


司法院資訊處製作；財團法人民間司法改革基金會備份。
